【裁判字號】    90,上易,394
【裁判日期】    900329
【裁判案由】    傷害
【裁判全文】
臺灣高等法院臺南分院刑事判決              九十年度上易字第三九四號  Ａ
      上  訴  人
      即  被  告  甲  ○  ○
右上訴人因傷害案件，不服臺灣臺南地方法院八十九年度易字第二七四二號中華民國
九十年一月八日第一審判決（起訴案號：臺灣臺南地方法院檢察署八十九年度偵字第
九九五三號），提起上訴，本院判決如左：
      主      文
上訴駁回。
      事      實
一、甲○○與乙○○係兄妹，二人之母親林廖水錦於民國（下同）八十九年七月間，
    因病住進台南市○○路○段十二號郭綜合醫院開刀，於八十九年七月十八日二十
    時許，在郭綜合醫院第四五八號病房，因甲○○不滿乙○○未盡探視照顧之責，
    雙方發生爭執，甲○○欲驅趕乙○○出病房，乙○○拒絕，甲○○遂強拉乙○○
    ，致乙○○受有右手臂瘀腫之傷害。
二、案經被害人乙○○訴由台南市警察局第四分局報告台灣台南地方法院檢察署檢察
    官偵查起訴。
      理      由
一、訊據被告甲○○矢口否認有強拉告訴人乙○○成傷，辯稱：伊只有拉了告訴人一
    下，並沒有拉他出去，不知告訴人為何會受傷云云。惟查：
（一）右揭事實業據告訴人指訴明確，並有傷單在卷可憑。而被告甲○○於警訊及偵
      查中聲稱僅「推」告訴人一下，於原審及本院審理則稱「拉」告訴人一下，然
      不論係推或拉（告訴人指稱硬拉），被告當時有施暴則無疑義。再觀之告訴人
      所受之傷勢為【右手臂瘀腫】，顯見被告當時有【硬拉】告訴人，以致告訴人
      之右手臂遭被告強拉而瘀腫。
（二）又被告之母林廖水錦於警訊中亦供稱：「甲○○動手要拉乙○○出去，乙○○
      用另一隻手拉著病床堅決不出去」（見林廖水錦八十九年八月九日警訊筆錄）
      ，製作筆錄時亦有證人之三媳婦（被告排行第二）在場，足證所供係出於其本
      意，因而已無再傳喚證人作證之需。而證人為被告之母親，且受被告之扶養、
      照顧，衡情應無故意攀誣被告之理，然其亦證稱被告當時確有強拉告訴人，益
      徵告訴人所指訴遭被告強拉以致受傷一節，信而有徵。
（三）綜上所述，足見被告所辯各節，應係卸責之詞，不足採信。是本件事證明確，
      被告前揭犯行堪予認定，自應予依法論科。
二、核被告所為，係犯刑法第二百七十七條第一項之傷害罪。原審以被告罪證明確，
    因予適用刑法第二百七十七條第一項、第四十一條，罰金罰鍰提高標準條例第一
    條前段、第二條，並審酌被告品行、其動機係因過度勞累，致情緒激動而犯下此
    罪及犯後態度等一切情狀，量處被告拘役二十日，並諭知易科罰金之折算標準，
    本院經核原判決認事用法，並無不合。被告上訴意旨，猶執前詞，否認犯罪，為
    無理由。又考量被告與告訴人為兄妹關係，原審並斟酌被告犯罪之動機係因過度
    勞累，致情緒激動而犯下此罪，因而從輕量處拘役二十日，量刑堪稱妥適，被告
    上訴指摘原判決量刑過重，亦為無理由，均應予駁回。
據上論結，應依刑事訴訟法第三百六十八條，判決如主文。
本案經檢察官羅清溪到庭執行職務。
中    華    民    國      九十      年      三      月      二十九      日
                                  臺灣高等法院臺南分院刑事第四庭
                                      審判長法官  陳    義    仲
                                            法官  宋    明    蒼
                                            法官  蔡    崇    義
右正本證明與原本無異。
不得上訴。
                                      法院書記官  李    育    儒
中    華    民    國      九十      年      四      月        三        日
附錄本案論罪科刑法條全文：
刑法第二百七十七條
傷害人之身體或健康者，處三年以下有期徒刑、拘役或一千元以下罰金。
犯前項之罪因而致人於死者，處無期徒刑或七年以上有期徒刑；致重傷者
，處三年以上十年以下有期徒刑。


司法院資訊處製作；財團法人民間司法改革基金會備份。
